【裁判字號】    99,訴,173
【裁判日期】    990430
【裁判案由】    毒品危害防制條例
【裁判全文】
臺灣基隆地方法院刑事判決        99年度訴字第173號
公  訴  人  臺灣基隆地方法院檢察署檢察官
被      告  甲○○
上列被告因毒品危害防制條例案件，經檢察官提起公訴（99年度
毒偵字第109號），並經本院合議庭裁定由受命法官獨任進行簡
式審判程序，判決如下：
    主      文
甲○○施用第一級毒品，累犯，處有期徒刑柒月，扣案之第一級
毒品海洛因驗餘淨重零點貳柒參公克（併同難以完全析離之包裝
袋貳只）沒收銷燬之，注射針筒貳支均沒收；又施用第二級毒品
，累犯，處有期徒刑肆月，扣案之第二級毒品甲基安非他命毛重
貳點柒伍公克（併同難以完全析離之包裝袋陸只）均沒收銷燬之
。應執行有期徒刑拾月。扣案之第一級毒品海洛因驗餘淨重零點
貳柒參公克（併同難以完全析離之包裝袋貳只）、第二級毒品甲
基安非他命毛重貳點柒伍公克（併同難以完全析離之包裝袋陸只
）均沒收銷燬之，注射針筒貳支沒收。
    事實及理由
一、本件犯罪事實應補充：「甲○○於民國99年1月16日晚上7時
    許，在基隆市○○路友人住處，將第二級毒品安非他命置於
    玻璃球內下方以打火機燒烤產生煙霧吸用之方式（起訴書誤
    載於99年1月17日上午2時55分許採尿前之4日內某時，在不
    詳地點，以不詳之方式，此部分業據蒞庭檢察官當庭更正）
    ，施用第二級毒品甲基安非他命。」、證據應補充：「被告
    於本院準備程序及審判程序之自白，及交通部民用航空局航
    空醫務中心毒品鑑定書、基隆市警察局第三分局偵查隊查獲
    涉嫌毒品危害防制條例獲案毒品初步鑑驗報告單。」、應適
    用之法條應補充：「被告持有第一、二級毒品海洛因、甲基
    係供施用，其持有之低度行為為施用之高度行為所吸收，均
    不另論罪。扣案之第一級毒品海洛因驗餘淨重0.273公克（
    併同難以析離之包裝袋2只）、第二級毒品甲基安非他命毛
    重2.75公克（併同難以完全析離之包裝袋6只），均為查獲
    之毒品（蓋無論以何種方式分離包裝袋與其內裝之毒品，包
    裝袋內均會有極微量毒品殘留，故上述包裝袋應整體視為查
    獲毒品，一併依前揭規定宣告沒收銷燬之，參見最高法院95
    年度臺上字第3739號、第7354號判決），不問屬於犯人與否
    ，應依毒品危害防制條例第18條第1項前段宣告沒收銷燬之
    。扣案之注射針筒2支，為犯罪行為人即被告所有，供本案
    犯罪所用之物，業據被告供明在卷，依刑法第38條第1項第2
    款之規定宣告沒收。至於鑰匙盒1個、包包1只雖為被告所有
    之物，但與本案施用毒品案件無關，不予宣告沒收。」外，
    餘均引用如附件檢察官起訴書之記載。
二、據上論斷，應依刑事訴訟法第273條之1第1項、第284條之1
    、第299條第1項前段、第310條之2、第454條第2項，毒品危
    害防制條例第10條第1項、第2項、第23條第2項、第18條第1
    項前段，刑法第11條、第47條第1項、第51條第5款、第38
    條第1項第2款，判決如主文。
本案經檢察官乙○○到庭執行職務。
中    華    民    國    99    年    4    月    30    日
                  刑事第四庭法  官    何怡穎
以上正本證明與原本無異。
對於本件判決如有不服，應於收受送達後10日內，向本院提出上
訴書狀，上訴於臺灣高等法院，並按他造當事人之人數附具繕本
。
中    華    民    國    99    年    4    月    30    日
                            書記官    翁其良
附錄本案論罪科刑法條：
毒品危害防制條例第10條
施用第一級毒品者，處 6 月以上 5 年以下有期徒刑。
施用第二級毒品者，處 3 年以下有期徒刑。
附件：
臺灣基隆地方法院檢察署檢察官起訴書
                                     99年度毒偵字第109號
    被      告  甲○○  男  26歲（民國○○年○月○○日生）
                        住基隆市○○區○○路496號之1
                        （另案在臺灣基隆監獄執行中）
                        國民身分證統一編號：Ｚ000000000號
上列被告因違反毒品危害防制條例案件，業經偵查終結，認應提
起公訴，茲將犯罪事實及證據並所犯法條分敘如下：
        犯罪事實
一、甲○○前因施用毒品案件，經臺灣基隆地方法院裁定送觀察
    、勒戒後，於民國93年8月4日因無繼續施用傾向釋放出監，
    經本署檢察官以93年度毒偵字第184號及第1044號為不起訴
    處分確定。復因施用毒品案件，經同法院以95年度訴字第37
    9號、95年度基簡字第1034號分別判處有期徒刑9月、4月確
    定，上開2罪接續執行，再經96年減刑後，於96年7月16日執
    畢出監。再因施用毒品案件，經臺灣基隆地方法院以97年度
    訴字第1659號判處應執行有期徒刑6月確定，於98年6月1日
    易科罰金執行完畢。又因施用毒品案件，經臺灣高等法院以
    98年度上訴字第3593號判處應執行有期徒刑9月確定（現執
    行中）。
二、詎其猶不知悔改，復於99年1月17日上午2時55分許採尿前之
    4日內某時，在不詳地點，以不詳之方式，非法施用第二級
    毒品甲基安非他命1次；又另行起意，於99年1月16日下午10
    時許，在基隆市○○路某友人住處內，以針筒注射之方式，
    非法施用第一級毒品海洛因1次。嗣於同年月17日上午2時17
    分許，在基隆市○○路10巷224號前，為警另案緝獲，並扣
    得第一級毒品海洛因2包（驗餘淨重0.2730公克）、第二級
    毒品甲基安非他命6包（毛重2.75公克）及其所有供施用毒
    品之器具注射針筒2支，復採驗其尿液呈嗎啡、安非他命類
    陽性反應，始悉上情。
三、案經基隆市警察局第三分局報告偵辦。
        證據並所犯法條
一、訊據被告甲○○於警詢、偵查中僅坦承上揭時地施用海洛因
    犯行，餘則否認，惟查被告之尿液經送檢驗均呈毒品嗎啡、
    安非他命類陽性反應，此有台灣尖端先進生技醫藥股份有限
    公司尿液檢驗報告1紙附卷可稽，復有第一級毒品海洛因2包
    、第二級毒品甲基安非他命6包及注射針筒2支在卷可佐，並
    有刑案資料查註紀錄表在卷可參，被告犯嫌均堪予認定。
二、核被告所為，係犯毒品危害防制條例第10條第1、2項之施用
    第一、二級毒品罪嫌。所犯施用第一級毒品海洛因及第二級
    毒品甲基安非他命之犯行，犯意各異，行為互殊，請予分論
    併罰。再被告於受有期徒刑執行完畢後，5年內故意再犯有
    期徒刑以上之罪，有本署刑案資料查註紀錄表附卷可稽，請
    依累犯規定加重其刑。扣案之毒品，請依同條例第18條第1
    項前段規定宣告沒收並諭知銷燬；施用毒品之器具，請依刑
    法第38條第1項第2款規定宣告沒收。。
三、依毒品危害防制條例第23條第2項、刑事訴訟法第251條第1
    項提起公訴。
    此  致
臺灣基隆地方法院
中    華    民    國    99    年    2     月    24    日
                              檢  察  官  李吉祥
本件正本證明與原本無異
中    華    民    國    99    年    3     月    5     日
                              書  記  官  趙立慧
附錄本案所犯法條全文
毒品危害防制條例第10條
施用第一級毒品者，處 6 月以上 5 年以下有期徒刑。
施用第二級毒品者，處 3 年以下有期徒刑。

司法院資訊處製作；財團法人民間司法改革基金會備份。
